【裁判字號】    99,審易,3009
【裁判日期】    990806
【裁判案由】    竊盜
【裁判全文】
臺灣高雄地方法院刑事判決            99年度審易字第3009號
公  訴  人  臺灣高雄地方法院檢察署檢察官
被      告  甲○○
上列被告因竊盜案件，經檢察官提起公訴（99年度偵字第16198
號），被告於準備程序中就被訴事實為有罪之陳述，經本院告知
簡式審判程序之旨，並聽取被告與公訴人之意見後，本院裁定進
行簡式審判程序，判決如下：
    主  文
甲○○共同犯刑法第三百二十一條第一項第三款、第二款、第一
款之竊盜罪，累犯，處有期徒刑捌月。扣案之手電筒壹支及膠質
手套壹雙、老虎鉗壹支等物，均沒收之。
    事實及理由
一、犯罪事實：
    甲○○前於民國89年及92年間，因搶奪案件，經本院分別以
    89年度訴字第2397號判決處有期徒刑2 年6 月確定、92年度
    訴字第2264號判決處有期徒刑1 年6 月確定，上開2 案接續
    執行，嗣經假釋出監並交付保護管束，於95年10月10日保護
    管束期滿未經撤銷假釋視為執行完畢。詎其仍不知悔改，於
    99年5 月9 日凌晨3 時21分許，夥同真實姓名年籍不詳、綽
    號「清文」之成年男子，攜帶「清文」所提供客觀上足對人
    之生命、身體、安全構成威脅，可作為兇器使用之老虎鉗1
    支及手電筒1 支、膠質手套1 雙，至高雄市○○區○○路
    167 號丙○○兼營業用之住處，破壞其1 樓裝設之非屬門之
    一部之安全設備鐵門門鎖後，侵入丙○○住處竊取收銀機內
    之現金新臺幣（下同）7,015 元得手，嗣於同日上午3 時40
    分許為丙○○發覺報警，甲○○及清文見狀逃逸，同日上午
    3 時45分許甲○○在高雄市○○區○○路167 號為警逮捕，
    並在其身上查扣手電筒1 支、老虎鉗1 支、膠質手套1 雙，
    始悉上情。
二、證據：
  (一)證人即被害人丙○○於警詢中陳述。
  (二)扣案之手電筒1支、老虎鉗1支、膠質手套1雙。
  (三)高雄市政府警察局苓雅分局扣押筆錄暨扣押物品目錄表、照
    片4 張。
  (四)被告之自白。
三、論罪：
  (一)按所謂「夜間」，係指日出前，日沒後，刑事訴訟法第100
    條之3 第3 項定有明文。次按刑法第321 條第1 項第3 款之
    攜帶兇器竊盜罪，係以行為人攜帶兇器竊盜為其加重條件，
    此所謂兇器，其種類並無限制，凡客觀上足對人之生命、身
    體、安全構成威脅，具有危險性之兇器均屬之，且祇須行竊
    時攜帶此種具有危險性之兇器為已足，並不以攜帶之初有行
    兇之意圖為必要（最高法院79年臺上字第5253號判例意旨參
    照）；又按刑法第321 條第1 項第2 款規定將「門扇」、「
    牆垣」、「其他安全設備」並列，則所謂「門扇」專指門戶
    而言，應指分隔住宅或建築物內外之間之出入口大門。而所
    謂「其他安全設備」，指門扇牆垣以外，依社會通常觀念足
    認防盜之一切設備而言（最高法院25年上字第4168號判例要
    旨參照），如門鎖、窗戶等是；而所謂「毀越」係指毀損與
    踰越。查被告犯本件竊盜犯行時，持以行竊之老虎鉗1 支，
    長度約24公分，整支為鐵製品，可單手持握，並可供被告持
    以破壞門鎖，亦有本院準備程序筆錄在卷足憑，客觀上顯足
    以對人之生命、身體、安全足以構成威脅，而具有危險性，
    自屬兇器無訛；而被告持上開老虎鉗破壞丙○○住處1 樓大
    門之門鎖之方式，進入室內竊取財物，而依社會通常觀念，
    大門之門鎖係具有防閑效用之「安全設備」，被告破壞門鎖
    進入屋內，已足使該安全設備失其防閑之效用；再被告係在
    案發當時之夜間即凌晨3 時21分許，侵入被害人丙○○平時
    兼營業場所之住居處，案發當時被害人亦居住其內，此亦有
    被害人之警詢筆錄可稽，是被告於夜間侵入其內行竊，自與
    刑法第321 條第1 項第1 款之夜間侵入住宅要件相符。
  (二)是核被告甲○○上開所為，係犯刑法第321 條第1 項第3 款
    、第2 款、第1 款之攜帶兇器、毀損安全設備、夜間侵入住
    宅竊盜罪。檢察官漏未援引刑法第條第1 項第1 款之夜間侵
    入住宅規定，尚有未洽。被告就上開犯行，與真實姓名年籍
    不詳、綽號「清文」之成年男子有犯意聯絡及行為分擔，應
    論以共同正犯。又被告前有如犯罪事實欄所述經判處有期徒
    刑並執行完畢之情形，此有臺灣高等法院被告前案紀錄表在
    卷可佐，其於徒刑執行完畢5 年之內故意再犯本件有期徒刑
    以上之罪，為累犯，應依法加重其刑。
四、科刑：
  (一)爰審酌被告正值壯年，竟不思以正當手段獲取財物，而任意
    竊取他人之物，實有可議，且被告前有施用毒品、搶奪等前
    科及執行紀錄，有本院院內索引卡紀錄表報表及前揭臺灣高
    等法院被告前案紀錄表各1 份在卷可按，足見其平日素行非
    佳，惟念及犯罪後尚知坦承全部犯行，態度尚可，所竊之物
    價值非鉅，並綜合考量被告係國中畢業、無業、家境小康（
    見警卷教育程度欄、職業欄及家庭經濟狀況欄之記載），及
    其上開犯罪所施用之手段、犯案情節等一切情狀，量處如主
    文所示之刑，以資懲儆。
  (二)末查，扣案之手電筒1 支、膠質手套1 雙、老虎鉗1 支等物
    ，均係同案共犯「清文」所有並交付被告使用，且均為被告
    著手本件竊盜犯行時所用之物，此經被告自承在卷，是均應
    依刑法第38條第1 項第2 款沒收之。
據上論斷，應依刑事訴訟法第273條之1第 1項、第284條之1、第
299 條第1 項前段，刑法第28條、第321 條第1 項第3 款、第2
款、第1 款、第47條第1 項、第38條第1 項第2 款，判決如主文
。
本案經檢察官乙○○到庭執行職務。
中    華    民    國    99    年    8     月    6     日
                  刑事第十庭  法  官    呂明燕
以上正本證明與原本無異。
如不服本判決應於收受本判決後10日內向本院提出上訴書狀，並
應敘述具體理由，如未敘述上訴理由者，應於上訴期間屆滿後20
日內補提理由書狀於本院（均須按他造當事人之人數附繕本）「
切勿逕送上級法院」。
中    華    民    國    99    年    8     月    6     日
                              書記官    張琇晴
附錄本判決論罪科刑之法條：
中華民國刑法第321條（加重竊盜罪）
犯竊盜罪而有左列情形之一者，處6 月以上、5 年以下有期徒刑
：
  一、於夜間侵入住宅或有人居住之建築物、船艦或隱匿其內而
      犯之者。
  二、毀越門扇、牆垣或其他安全設備而犯之者。
  三、攜帶兇器而犯之者。
  四、結夥三人以上而犯之者。
  五、乘火災、水災或其他災害之際而犯之者。
  六、在車站或埠頭而犯之者。
前項之未遂犯罰之。

司法院資訊處製作；財團法人民間司法改革基金會備份。
